【裁判字號】    95,聲,736
【裁判日期】    950306
【裁判案由】    聲請撤銷或變更處分
【裁判全文】
臺灣高雄地方法院刑事裁定               95年度聲字第736號
聲  請  人
即  被  告  甲○○
                    ）
上列被告因聲請撤銷或變更處分案件（94年度訴字第182 號），
本院裁定如下：
    主  文
聲請駁回。
    理  由
一、本件聲請意旨略以：被告因涉犯修正前槍砲彈藥刀械管制條
    例第8 條第4 項之未經許可持有具殺傷力之改造槍砲罪嫌及
    同條例第12條第4 項之未經許可持有子彈罪嫌經檢察官提起
    公訴，經本院訊問後，以被告所犯上開罪名，有卷附槍彈鑑
    定報告足認其罪嫌重大，而被告於移審訊問時翻異警詢及偵
    查中陳述，前後供述不一，足認有勾串共犯或證人之虞，爰
    予羈押禁見在案。惟被告於警、偵訊中坦承所有犯行，係緣
    於同案被告呂哲瑋告知其扣案槍彈均無殺傷力，而呂哲瑋因
    另案涉有違反槍砲彈藥刀械管制條例案件，如被告不承擔罪
    責，呂哲瑋將無法交保候傳，被告遂坦然承擔全部犯行。詎
    呂哲瑋並未依言委請律師為其辯護，是被告不甘受屈乃於移
    審訊問時供出實情，被告本係清白無罪，更無可能與呂哲瑋
    串供，爰依法提起聲請裁定撤銷或變更本件羈押並禁止接見
    通信之裁定云云。
二、按「對於審判長、受命法官、受託法官或檢察官所為下列處
    分有不服者，受處分人得聲請所屬法院撤銷或變更之：一、
    關於羈押、具保、責付、限制住居、搜索、扣押或扣押物發
    還、因鑑定將被告送入醫院或其他處所之處分及第105 條第
    3 項第4 項所為之禁止或扣押之處分」，刑事訴訟法第416
    條第1 項第1 款定有明文。再按被告經法官訊問後，認為犯
    罪嫌疑重大，而有事實足認為有湮滅、偽造、變造證據或勾
    串共犯或證人之虞者；所犯為死刑、無期徒刑或最輕本刑為
    五年以上有期徒刑之罪者情形之一，非予羈押，顯難進行追
    訴、審判或執行者，得羈押之，刑事訴訟法第101 條第1 項
    第2 、3 款亦定有明文。而所謂非予羈押或有羈押之必要與
    否，自應按照訴訟進行程度及其他一切情事，由法院斟酌認
    定。且法院為羈押之裁定時，其本質上係屬為保全被告使刑
    事訴訟程序得以順利進行，或為保全證據，或為擔保嗣後刑
    之執行程序，而對被告所實施剝奪其人身自由之強制處分，
    法院僅須審查被告犯罪嫌疑是否重大及有無賴此保全偵、審
    程序進行或執行之必要，是關於羈押原因之判斷，尚不適用
    訴訟上之嚴格證明原則，亦不要求確信有罪之心證，先予敘
    明。
三、經查：
(一)本件被告甲○○經檢察官提起公訴後，繫屬於本院（恕股）
    以95年度訴字第182 號案件審理中，該案受命法官於訊問被
    告後，認被告雖否認犯行，惟被告於警、偵訊中多次自白全
    部犯行，並有槍彈鑑定報告附卷可憑，足認其罪嫌重大，而
    被告於移審訊問時翻異警詢及偵查中陳述，前後供述不一，
    足認有勾串共犯或證人之虞，非予羈押，顯難進行審判，爰
    依刑事訴訟法第101 條第1 項第2 款規定，裁定羈押並禁止
    接見通信在案。
(二)按刑事訴訟法第101 條第1 項規定所謂「被告犯罪嫌疑重大
    」，只需檢察官提出之證據在形式上足以證明被告犯罪嫌疑
    已足，至於證據之證據能力與證明力如何，均為審判期日調
    查之事項，並非法院審核被告羈押時應予調查之事項。查本
    件依檢察官提出之扣案仿GLOCK 廠17型半自動手槍、仿BERE
    TTA 廠92FS型半自動手槍之槍枝各1 支、具傷殺力之子彈4
    顆以及刑事警察局之槍彈鑑定書1 份等證據，並經被告於警
    詢及偵查中均自白全部犯行，已足認被告涉犯槍砲彈藥刀械
    管制條例第8 條第4 項、第12條第4 項之持有改造槍枝及子
    彈之罪嫌重大，是本件受命法官（恕股）因此認定被告犯罪
    嫌疑重大，尚非無據。
(三)又被告與呂哲瑋於94年11月29日12時48分在高雄縣鳳山市○
    ○路27號前為警逮捕後，隨即由員警帶回鳳山分局製作筆錄
    ，並同於該日下午4 時許分別由該局不同員警實施偵訊調查
    ，被告於3 次調查筆錄中均陳述扣案槍彈均為其一人所有，
    其餘同車3 人即呂哲瑋、黃冠霖、張宏昇均不知情云云，衡
    諸被告遭逮捕後隨即接受訊問製作筆錄之時間緊接，且在公
    權力拘束下鮮有機會與呂哲瑋接觸，竟於3 次警詢中均坦承
    全部犯行，復於偵查中又為相同之供述，則其就本案持有槍
    彈犯行即屬罪嫌重大；而依員警起出本件槍彈之位置，係分
    置於該車右後座、左後座地板、右前座置物箱及駕駛座下方
    ，並有彈匣1 個及供空氣槍充氣用之Co2 氣瓶1 個散落於左
    後座地板，難認其餘同車3 人就該車置有槍彈之事實全然不
    知，是被告上開供述亦顯有迴護其餘3 人共同持有扣案槍彈
    犯行之情；詎被告於移審訊問時復矢口否認全部犯行，供稱
    不知該車藏有扣案槍彈，先前於警偵訊時坦承犯行係為呂哲
    瑋承擔罪責云云，則綜上事證及被告前後供詞迥異等情，參
    以本案尚在準備程序階段，關鍵證人黃冠霖、張宏昇及共同
    被告呂哲瑋尚未到庭證述全案經過，任何可能因共犯間或被
    告與證人間勾串供述內容之行為，均足以妨礙本件審判之進
    行，是以受命法官因而認被告犯嫌重大，並有勾串共犯及證
    人之虞，裁定予以羈押並禁止接見通信，亦非無據。
(四)綜上，被告所執前述聲請意旨指摘原羈押禁見處分不當，聲
    請撤銷或變原羈押禁見處分，非有理由，應予駁回。
三、據上論結，應依刑事訴訟法第416 條第4 項、第412 條，裁
    定如主文。
中    華    民    國    95    年    3     月    6     日
                  刑事第十二庭  審判長法  官  施柏宏
                                      法  官  洪能超
                                      法  官  林書慧
以上正本證明與原本無異。
如不服本裁定，應於送達後5日內，向本院提出抗告狀。
中    華    民    國    95    年    3     月    7     日
                                      書記官  鍾錦祥


司法院資訊處製作；財團法人民間司法改革基金會備份。
